Inventaris van het archief van mr. G. Brantsen [levensjaren 1734-1809], (1642) 1777-1808
Nationaal Archief, Den Haag
- Stukken, behoorende tot het Archief van Mr. Gerard Brantsen, A.
  - Minister-plenipotentiaris en Ambassadeur (1782-1808), II.
    - Eerste Ambassade 1782-1787, a.
      - Brieven aan Brantsen, 18C
        - van Mr. P. Paulus. Met bijlagen. 1786-1787
          1754-1796. Van 1785 tot 1788 advocaatfiscaal van de Admiraliteit van de Maas. In 1796 lid en voorzitter van de Nationale Vergadering.
        - van Mr. P.E. van de Perre. 1783 Sept. 4
          1745-1786. Sinds 1776 Bewindhebber der O.I.C ter Kamer Zeeland. Buitengewoon gezant en gevolmachtigd minister te Brussel, daar overleden.
        - van H. Pieck. 1783 Mei 4
          Burgemeester van Nijmegen.
        - van G. van de Pot van Groenevelt. Met bijlagen. 1786 Nov. 26
          1732-1802, koopman en suikerraffinadeur te Rotterdam. Patriot, wijkt in 1787 naar Brussel uit.
        - van De Rayneval. Met bijlage. 1783-1787
          Joseph Mathias Gérard de Rayneval, 1736-1812. Chef van het ministerie van buitenlandsche zaken, in 1783 belast met de behartiging van de Spaansche belangen bij de vredesonderhandelingen.
        - van G. van Randwijck. 1782-1787 en z.j.
          1739-1812, Kamerheer van de Prinses van Oranje, gecommitteerde van Gelderland ter Staten-Generaal.
        - van A.W. van Reede. 1785 Jan. 4
          Ambassadeur van H.H.M. te Berlijn van 1782 tot 1795.
      - Brieven aan Brantsen van P.U. baron Rengers., 1782-1786; 18D
        1756-1810, Kamerheer van de Prinses van Oranje, Drost en stadhouder van de leenen van Valkenburg en de landen van Overmaas.
      - Brieven aan Brantsen, 18E
        - van E.I.A. Roëll. 1785 Dec. 17 en Dec. 24
          Ontvanger van de convooyen en licenten te Venlo.
        - van Mr. N.W. Roëll. Met bijlagen. 1783-1785
          Nicolaas Willem Roëll, Heer van Drakenburg, 1736-1793. Advocaat van de W.I.C.
        - van L. Rousse. 1782-1787
          Lucas Gijsbert Rousse, 1728-1797. Lid van de Zwolsche regeering, gedep. ter Staten-Gen. Raadsman van Prins Willem V.
        - van F. Rijngraaf van Salm. 1785
          Frederik III, Rijn- en wildgraaf van Salm-Kyrburg, 1746-.., dient in de Republiek en in Frankrijk, gunsteling van Marie-Antoinette en van De Calonne. Bemiddelaar tusschen de Patriotten en den Prins. In de Fransche Revolutie geguillotineerd.
        - van Baronesse Von Seckendorff, geb. gravin van Gronsveld. Met bijlage. 1785 Feb. 15
        - van De la Serre. 1787 Aug. 27
        - van Shelburne. 1783 Feb. 9
          William Petty, Earl of Shelburne, 1st Marquis of Landsdowne, 1737-1805. Minister van binn. zaken 1782, 1e minister 1782-1783.
        - van Mr. W.A. van Spaen. 1783 Jan. 31
          Mr. W.A. Rijksvrijheer van Spaen, 1750-1817. Burgemeester van Elburg en lid van de Staten-Generaal.
        - van J. Ten...ee. 1786
          Wijnhandelaar te Grenoble.
        - van W. Titsingh. 1782-1790
          1733-1805. Koopman te Amsterdam, boekhouder en later hoofdparticipant der O.I.C. Mede-oprichter van de Kweekschool voor de Zeevaart.
        - van F. Tor. Met bijlagen. 1783-1786
          Agent te Londen, in 1785 conseiller d'Ambassade te Constantinopel.
        - van De la Varaugerie. 1782 Nov. 12
        - van Marouis De Vérac. 1786 Dec. 12
          Charles Olivier de Saint-George, Marquis de Vérac, 1743-1828. In 1784 gezant in de Republiek.
      - Brieven aan Brantsen, 18F
        - van De Vergennes. Met bijlagen. 1783-1786
          Charles Gravier, comte de Vergennes, 1717-1787. Van 1774 tot 1787 minister van buitenlandsche zaken.
        - van Mme De Vernède-Benelle. 1787 Juni 18 en 19
        - van Vincent. 1785 Maart 9
        - van F. de Vinck. 1783-1785
          Francois de Vinck, commissaris van H.H.M. te Duinkerken.
        - van Mr C.W. Visscher. 1782-1787
          1734-1802, Patriot, van 1769 tot 1787 pensionaris van Amsterdam.
        - van den graaf van Wassenaar. 1782-1786
          Carel George, graaf van Wassenaar-Obdam, Heer van Twickel, 1733-1800. Gedep. van Friesland in den Raad van State, ter Staten-Generaal, daarna gedep. van de Ridderschap van Holland en van Overijssel. Van 1781 tot 1784 extra-ordinaris gezant en minister-plen. van H.H.M. aan het Weensche hof.
        - van ? de Wassenaer. 1785 Mei 17, Juni 14, 2 stukken
        - van H. van Westerveld. 1786 Nov. 5
        - van Prins Willem V. 1782-1785
        - van Prinses Wilhelmina. 1783-1784
        - van H. van Wijn. 1782-1785
          1740-1831, gematigd Patriot, van 1779 tot 1787 pensionaris van Gouda, in 1802 archivaris van de Bataafsche Republiek, schepper van het Algemeen Rijksarchief.
        - van L... (?) 1787 Aug. 21
      - Brieven van Brantsen (minuten en copieën), 19A
        - aan Mr. D.R. van Wijckerheld Bisdom. 1785-1787
        - aan den Raadpensionaris P. van Bleiswijk. Met bijlagen. 1782-1787
      - Brieven van Brantsen (minuten en copieën), 19B
        - aan den Marquis de Bouillé. 1784
          Francois Claude Amour marquis de Bouillé, 1739-1800. Verdediger van de Antillen in den Fr.-Eng.-Am.-oorlog. Genoemd als aanvoerder van de door de Patriotten beraamde expeditie, om Engelsch-Indië te veroveren, 1786.
        - aan A. van Broek. 1785
        - aan minister De Castries. 1786-1787
        - aan den hertog van Dorset. 1783-1784
        - aan den griffier H. Fagel. 1782-1786
        - aan Fitz-Herbert. z.j.
        - aan C. de Gijselaar. Met bijlage. 1784-1786
        - aan Grantham. 1783
        - aan Daniel Hailes. 1784
        - aan de Prinses van Hohenzollern-Sigmaringen. 1785
        - aan J.C. van der Hoop. 1784 Juni 24
        - aan Mr. H. baron Hop. 1786
        - aan Mr. J.F. Huydecooper van Maarseveen. 1783-1784
        - aan D.J. de Kempenaer. 1785
        - aan Koning Lodewijk XVI. Met bijlage. 1784, 1787
        - aan den hertog van Manchester. 1783
        - aan den graaf De Mercy. Met bijlagen. 1785-1786
        - aan den graaf De Montmorin. 1787
        - aan den Prins van Nassau-Saarbrück.
          zie Arnoldi: Nass. Gesch. 28C13.
        - aan W.H. van Panhuys. 1785-1786
        - aan Mr. P. Paulus. 1787 Jan. 10
        - aan den hertog van Portland. (en aan minister C. Fox.) 1783
          William Henry Cavendish-Bentinck, 3d duke of Portland, 1738-1809. In 1783 1e min. Charles James Fox, 1749-1806. Min. van buitenl. zaken 1783.
        - aan De Rayneval. 1785 Maart 31
        - aan Mr. N.W. Roëll. Met bijlagen. 1783, 1785
        - aan Shelburne. 1783 Jan. 20
        - aan de Staten-Generaal. 1783-1787
        - aan F. Tor. 1783, en z.j.
        - aan de regeering der stad Utrecht. Met bijlage. 1786
        - aan den hertog De la Vauguyon. 1783
          Paul Francois de Quelen de Stuer de Caussade, duc de Lavauguyon, 1746-1828. Pair van Frankrijk, van 1776 tot 1784 gezant, in de Republiek.
        - aan den graaf De Vergennes. 1782-1787
        - aan Mr. C.W. Visscher. 1783
        - aan (H. Westerveld). 1786
        - aan de bewindhebbers der W.I.C. te Amsterdam. 1783 Oct. 23
        - aan Prins Willem V. 1782-1785 en z.j.
        - aan Prinses Wilhelmina. 1783-1784
        - aan ?
      - Nouvellen. Met bijlagen. (cop.), 1782-1787; 20
        Berichten van de gezanten en ministers der Republiek aan de Staten-Generaal, den Raadpensionaris en den Griffier.
      - Stukken betreffende de vredesonderhandelingen tusschen Engeland en de Republiek., 1782-1784; 21; 1 omslag
      - Stukken betreffende de onderhandelingen met Frankrijk, over het sluiten van een alliantie., 1784-1785; 22; 1 omslag
      - Stukken betreffende het conflict van de Republiek met Keizer JozefII, en de daarop volgende onderhandelingen te Parijs., 1784-1785; 23; 1 omslag
      - Stukken betreffende de oorlogstoebereidselen in de Republiek in, 1784 en 1785; 24; 1 omslag
      - Stukken betreffende de Engelsch-Amerikaansche en de Engelsch-Fransche vredesonderhandelingen., 1782-1783; 25; 1 omslag
      - Stukken betreffende een geschil tusschen de Ver. O.I.C. en de gravin De Clonard., 1783-1787; 26; 1 omslag
        Zie voor deze zaak ook de brieven van en aan De Castries, in n°18 en 19.
      - Stukken betreffende de plannen der Patriotten, om met Fransche hulp Engeland in Indië aan te vallen., 1786?; 27; 3 stukken
      - Memorie van Brantsen betreffende de Fransche directie in Demerary en Essequebo., c. 1783; 27A; 1 omslag
    - Tweede Ambassade 1794-1795, b.
      - Paspoort voor G. Brantsen en O. Repelaer, van het Comité du Salut Public. II Nivose 19., (1794 Jan.8.); 28; 1 stuk
      - Extract-besluit van het Comité du Salut Public, dat de gezanten Brantsen en Repelaer hun taak goed vervuld hebben, 2 Ventôse an III., (1795); 29
      - Brief aan Brantsen, 30
        - van J. Blaauw en C. Meyer. 1795 Maart 28
          Mr. Jacob Blaauw, 1756-1829, Patriot, lid v.h. Revol. Comité van Holland, in 1795 naar Parijs met Irhoven van Dam, om de off. gezanten tegen te werken. Wordt zaakgelastigde der Republ. te Parijs, 1795. Caspar Meyer, consul der Republiek te Bordeaux, in 1795 zaakgelastigde der Rep. te Parijs
        - van den griffier W. Quarles. Met bijlage. 1795
      - Brieven van Brantsen, 31
        - aan J. Blaauw en C. Meyer. 1795 Maart 28
        - aan den griffier W. Quarles. 1795
        - aan de Staten-Generaal. 1795 April 5
      - Certificaat, door den officier van gezondheid Brogniard aan Brantsen uitgereikt. (copie)., 1795; 32; 1 stuk
    - Derde Ambassade 1805-1808, c.
      - Stukken betreffende de benoeming en het ontslag van Brantsen als gevolmachtigd minister te Parijs., 1805-1808; 33; 3 stukken
      - Memorie van G. Brantsen betreffende de teruggave door de Engelschen van Cochin en Pinan., c. 1805; 33A; 2 stukken
      - Stukken betreffende de ambassade van Verhuell, Gogel, Van Styrum, Six en Brantsen naar Napoleon in, 1806, April 10 tot Juni 4; 34; 1 omslag
      - Brieven aan Brantsen, 35
        - van H.W. van Aylva. 1806
          1751-1827. Grietman van 't Bildt 1780, van Borderadeel 1788, Prinsgezind, bekleedt onder Lod. Nap. geen ambt.
        - van J.M. Behr. 1807 Oct. 26
          Zwitser, in 1792 in dienst der Rep., in 1818 als lt-generaal gepensioneerd.
        - van J. Blanken Jzn. Met bijlage. 1806 Dec.12
          1755-1838, lt-kolonel, inspecteur van de waterstaat.
        - van J. Bosscha. 1805 Oct. 8
          1766-1810, van 1798 tot zijn dood secretaris-generaal van buitenl. zaken.
        - van Mr. D.A. Meerman van der Goes. Met bijlage. 1805
          1748-1805. Van 1781 tot 1795 Pensionaris van Amsterdam, daarna Staatssecretaris.
        - van I.J.A. Gogel. 1806 Juni 26
          1765-1821, Koopman, fel Patriot, in 1805 minister van financiën, tot 1813 intendant-generaal der fin.
        - van Lodewijk Napoleon. 1806, 1807
        - van Mr. J.G. de Mey van Streefkerk. Met bijlage. 1805 Juli 12
          1782-1841. Kabinetssecretaris van Schimmelpenninck en Lod. Nap.
        - van Moria. 1806(7), Juni 10
          Aide-de-camp van Lod. Nap.
        - van Van Pallandt. (1805) April 19
          Vermoedelijk is hier sprake van A.W.C. rijksvrijheer van Pallandt, 1733-1813, of éen van zijn zoons.
        - van Mr. W.F. Roëll. 1808 Jan. 21
          1767-1835, zoon van Mr. N.W. Roëll, in 1806 Alg. secr. van Staat, 1808-1809 minister van binn. zaken.
        - van G.S.E. Smissaert. 1808 Feb. 24
        - van A.C. Snouckaert van Schauburg. 1806 Mei 30
          1763-1841, lt-kol. v.h. garde-du-corps, in 1807 lt-kol. b.d. Gen.Staf.
        - van Talleyrand. 1806
          Charles Maurice de Talleyrand, 1754-1838. Bisschop van Autun, lid v.d.Staten-Generaal, van 1797 tot 1830 minister van buitenl. zaken.
        - van Verhuell. 1805-1806
          1764-1845, luitenant-ter-zee, in 1803 commissaris-generaal v.d. Marine, 1805 minister van Marine, in 1812 bevelhebber van het eskader te Texel. Later in Frankrijk genaturaliseerd, Pair van Frankrijk.
        - van Mr. H. van Zuylen van Nijevelt. Met bijlage. 1808 Maart 7
          1781-1853, in 1805 legatie-secr. te Parijs, van 1808 tot 1810 leider van het gezantschap te Madrid.
      - Brieven van Brantsen, 36
        - aan minister De Champagny 1807
          Jean Baptiste Nompère, comte de Champagny, comte de Cadore, 1756-1834. 1804-1807 minister van binn. zaken.
        - aan Van der Goes. 1805
        - aan d'Hudonville. 1807 Sept
          Kamerheer van Jérome Bonaparte.
        - aan koning Lodewijk Napoleon. 1806-1808
        - aan Raadpensionaris Schimmelpenninck. 1805
        - aan mevrouw Schimmelpenninck. 1805
        - aan Talleyrand. 1806 Mei 19
        - aan ? (M. le Président?) z.j.
      - Nouvellen., 1805-1806; 37; 1 omslag
        Berichten van de vertegenwoordigers van de Republiek in het buitenland.
      - Memorie betreffende reparaties, te maken aan het legatie-gebouw te Parijs. Met bijlage., 1806 Juni 4; 38; 2 stukken
  - Lid van het Staatsbewind (1801-1805), III.
    - Stukken betreffende de deputatie van het Staatsbewind, die in 1803 naar Brussel werd afgevaardigd, om den Eersten Consul te verwelkomen., 39; 1 omslag
    - Missiven van het Staatsbewind aan Brantsen. Met bijlagen., 1804; 40; 3 stukken
    - Brieven aan Brantsen, 41
      - van B.G.E.L. la Cepède, groot-kanselier van het Legioen van Eer. (cop). 1804, 2 stukken
      - van C.G. Hultman. 1804 Sept. 20
        1752-1820, in 1798 secr-gen. van het Uitv. Bewind, daarna Staatssecretaris.
      - van generaal Marmont. (1804) en z.j.
        Auguste Fredéric Louis Viesse de Marmont, 1774-1852. Klimt tijdens de Revolutie op tot generaal. In 1803 commandant van het kamp te Utrecht. Maarschalk van Frankrijk en hertog van Ragusa. Dient na Napoleons val de Bourbons.
      - van Verhuell. 1803
    - Stukken betreffende de werkzaamheden van het Staatsbewind., 1801-1805; 42; 1 omslag
    - Stukken betreffende de werkzaamheden van het Wetgevend Lichaam., 1801-1805; 43; 1 omslag
    - Stukken betreffende verschillende commissiën en raden tijdens het Staatsbewind., 1802-1804; 44; 1 omslag
    - Stukken betreffende de Departementale besturen van Holland en Gelderland., 1802-1804; 45; 1 omslag
  - Groot-ceremoniemeester van den Koning van Holland. 1806-1808, IV.
    - Aanteekeningen bij het protocol van den Koning van Holland., z.j.; 46; 1 omslag
    - Brieven aan Brantsen, 47
      - van M. van der Goes. Met bijlagen. 1807-1808
        Groot-kanselier van de Orde van het Koninkrijk Holland.
      - van (Lodewijk Napoleon). z.j.
    - Brief van Brantsen aan Lodewijk Napoleon., (1807); 48
  - Stukken, die geen betrekking hebben op éen van de officiëele functies van Brantsen (1782-1808), V.
    - Binnenland (chronol.), a.
      - Brieven, requesten en memoriën, ontvangen door de Staten-Generaal., 1782-1786; 49; 1 omslag
      - Copiemissive van Prins Willem V aan de Staten van Friesland betreffende het zenden van Nederlandsche oorlogsschepen naar Brest, 1782 oct. 29; 49A; 1 stuk
      - Stukken betreffende het conflict tusschen Prins Willem V en de gewesten, de aanhouding der Prinses en de Pruissische interventie., 1786-1787; 50; 1 omslag
      - Stukken betreffende de zaak van Mr. W.H. van Panhuys., 1787; 51; 3 stukken
      - Extract-Resolutiën van de Staten van Holland en West-Friesland. Gedrukt., 1788; 52; 1 omslag
      - Stukken betreffende de toestand van de O.I.C., 1783-1790; 53; 1 omslag
      - Extract-Resolutiën der Staten-Generaal. Gedrukt., 1642, 1786-1792; 54; 1 omslag
      - Proclamatiën en publicatiën van het Uitvoerend Bewind., 1801; 55; 1 omslag
      - Extrait d'une lettre du P.H. à C. de L. (uittreksel van de hand van Brantsen.), 1801 Juni 8; 56; 1 stuk
      - Gedrukte copie van het vredestractaat tusschen de Fransche Republiek, Spanje, de Bataafsche Republiek en Engeland., 1802 Maart 27; 57; 1 stuk
      - Stukken betreffende de verhouding van de Bataafsche Republiek tot het Huis van Oranje., 1801, 1804; 58; 3 stukken
      - Concepten voor nieuwe staatsregelingen., 1797, 1805; 59; 1 omslag
      - Stukken betreffende de verhouding van de Republiek tot Frankrijk., 1786-1806; 60; 1 omslag
      - Stukken betreffende het bestuur van de Republiek tijdens het Raadpensionarisschap van Schimmelpenninck, en betreffende het Koningschap van Lodewijk Napoleon., 1805-1807; 61; 1 omslag
    - Buitenland (chronol.), b.
      - "Manufacture d'étamage a couches épaisses"., 1784; 62; 1 stuk
      - Stukken betreffende den Russisch-Zweedschen oorlog., 1788; 63; 1 omslag
      - Stukken betreffende de bijeenroeping van de Fransche Staten-Generaal, in, 1789; 64; 1 omslag
      - Stukken betreffende de Zuidelijke Nederlanden., 1787-1790; 65; 3 stukken
      - Stukken betreffende het uitbreken van den eersten coalitie-oorlog., 1792; 66; 1 omslag
      - Copie van het vredestractaat tusschen Frankrijk en Rusland (?)., 1806 Juli 8-20; 67; 1 stuk
      - Verklaring van den Russischen Keizer over de verhouding van Rusland tot Frankrijk en Engeland., 1807 Oct.26; 68; 1 stuk
      - "Précis du discours du Roi de Pologne à la séance du 20 Octobre.", z.j.; 69; 1 stuk
      - Memorie over de bevindingen van een commissie uit het Engelsche Parlement, die de nieuwe methode van fortenbouw volgens Montalembert heeft bestudeerd., z.j.; 70; 1 stuk
    - Pamfletten, c.
      - Copieën van spotdichten op Vergennes, Van Bleiswijk, Visscher, De Gijselaar, Heemskerk, Gillis, v.d. Capellen., z.j.; 71; 1 omslag
      - "Plan van een kaaprederij, onder 't ressort---", 1781; 72; 1 stuk
        zie Petit: Verz. v.d. Bibl. van J. Thysius te Leiden, no. 7074.
      - Pamflet over de memorie van den Engelschen gezant Yorke, aangaande de onderhandelingen van de Republiek met de Amerikanen., 1780 Nov. 16; 73; 1 stuk
        Knuttel no. 19.403
      - "De listen en handelwijs van Louis van Brunswijk aan den dag gebracht.", z.j.; 74; 1 stuk
        Knuttel V, no. 19849.
      - "Aan den hertog Louis van Brunswijk Wolfenbuttel bij zijn vertrek na 's Hertogenbosch.", z.j.; 75; 1 stuk
        Knuttel no. 20231.
      - "Pluto in het bosch, tooneelspel door den Amerikaansen Arlequin.", z.j.; 76; 1 stuk
        Knuttel no. 20234.
      - "Onderdanig dankadres, opgedragen aan John Adams.", z.j.; 77; 1 stuk
        Knuttel no. 19966.
      - "Merkwaardige missive, geschreeven aan boord van een der landsoorlogscheepen te Texel, wegens het schieten op Prins Willem V.", z.j.; 78; 1 stuk
      - "Aanmerkingen over het loflijk gedrag van Zijn Allerchristelijkste Majesteit jegens de zeven vereenigde Provintiën.", 1737; 79; 1 stuk
      - "Correspondence pour servir de suite à l'histoire secrette de la cour de Berlin." Potsdam, 1789; 80; 1 stuk
      - "Observations d'un représentant de peuple Batave sur la situation actuelle de la République.", 1797; 81; 1 stuk
      - "A.B.G. van Dedem van de Gelder à ses concitoyens, an 4 de la Liberté Batave.", 1799 Juli 2; 82; 1 stuk
    - Varia, d.
      - Portret van Brantsen en aan hem opgedragen gedicht., 83; 3 stukken
      - Stukken betreffende de Maatschappij tot Nut van het Algemeen, en het Zeeuwsch genootschap der Wetenschappen te Vlissingen., 1802-1804 en z.j.; 84; 1 omslag
      - Prijscouranten van obligatiën en andere effecten ter Beurze van Amsterdam., 1803-1804; 85; 1 omslag
- Stukken, behoorende tot het Archief van Mr. D.W.A. Brantsen, B.
  - Brieven van Mr. G. Brantsen aan Mr. D.W.A. Brantsen., 1782-1799, 1801-1808; ---; 6 bundels
    Overgebracht naar Rijksarchief in Arnhem
  - Brieven van Mr. G. Brantsen aan Mr. H.W. Brantsen., 1782-1787; ---; 1 bundel